【裁判字號】    96,再,56
【裁判日期】    970107
【裁判案由】    級俸
【裁判全文】
高雄高等行政法院裁定
                                     96年度再字第00056號
再審原告    國立臺南啟智學校
代  表  人  甲○○
訴訟代理人  黃厚誠  律師
再審被告    乙○○
上列當事人間因級俸事件，再審原告對於本院中華民國92年10月
31日92年度訴更字第41號判決及最高行政法院中華民國94年4月2
8日94年度判字第130號確定判決，提起再審之訴。關於行政訴訟
法第273條第1項第1款部分，本院裁定如下：
    主  文
本件移送最高行政法院。
    理  由
一、按「再審之訴專屬為判決之原行政法院管轄。對於審級不同
    之行政法院就同一事件所為之判決提起再審之訴者，由最高
    行政法院合併管轄之。」「對於最高行政法院之判決，本於
    第273條第1項第9款至第14款事由聲明不服者，雖有前2項之
    情形，仍專屬原高等行政法院管轄。」行政訴訟法第275條
    第1項、第2項及第3項分別定有明文。
二、本件再審原告前因不服本院民國92年10月31日92年度訴更字
    第41號判決及最高行政法院94年4月28日94年度判字第130號
    確定判決，提起再審之訴，經最高行政法院以96年8月30日
    96年度裁字第1990號裁定將再審原告有關行政訴訟法第273
    條第1項第13款及第14款再審事由部分移送本院審理，經本
    院於96年12月3日以96年度再字第49號判決：「再審原告之
    訴駁回。再審訴訟費用由再審原告負擔。」在案。期間再審
    原告又於96年10月24日向本院提出行政訴訟再審準備狀，主
    張原確定判決除有上開同法第273條第1項第13款及第14款之
    再審理由外，另補增同法第273條第1項第1款適用法規顯有
    錯誤之再審理由等情，有本院及最高行政法院前揭裁判暨再
    審原告96年10月24日行政訴訟再審準備狀附卷可稽。經查，
    再審原告就原確定判決補增有同法第273條第1項第1款適用
    法規顯有錯誤之再審理由部分，係對本院及最高行政法院上
    開確定判決聲明不服，而此部分又非屬行政訴訟法第275條
    第3項規定情形，是仍專屬最高行政法院管轄。再審原告就
    此部分，誤向本院提起本件再審之訴，爰依職權裁定移送於
    該管轄法院。
三、依行政訴訟法第18條、民事訴訟法第28條第1項，裁定如主
    文。
中    華    民    國    97    年     1    月    7     日
      高雄高等行政法院第三庭審判長法  官  邱政強
                                  法  官  李協明
                                  法  官  詹日賢
以上正本係照原本作成。
如不服本裁定，應於裁定送達後10日內以書狀敘明理由，經本院
向最高行政法院提出抗告（須按對造人數附具繕本）。
中    華    民    國    97    年     1    月    7     日
                                  書記官  蔡玫芳


司法院資訊處製作；財團法人民間司法改革基金會備份。
